

### Perfil

"Profesional, responsable, asertivo y eficiente. Especializado en fotografía digital y creación de identidad corporativa, contenido para RRSS y artes finales usando programas y plataformas profesionales. Mi objetivo es tener crecimiento personal y profesional en el área de diseño gráfico y diseño multimedia. Cuento con amplia capacidad de cara a la comunicación, trabajo en equipo y aprendizaje rápido."

IDIOMAS





### Irving Bernal Leandro

Fotógrafo y videógrafo







## FORMACIÓN ACADÉMICA

#### **SOUNDSPACE ACADEMY**

2022 - Actualidad

Diplomado en producción musical y diseño sonoro

#### UNIVERSIDAD DE IXTLAHUACA CUI

2011 - 2016

Licenciatura en Diseño Gráfico

# UNIVERSIDAD AUTÓNOMA DEL ESTADO DE MÉXICO

2016 - 2022

Licenciatura en Comunicación

### **HABILIDADES**

- Fotografía de retrato
- Fotografía de producto
- Fotografía de arquitectura
- Retoque fotográfico
- Cobertura de eventos
- Edición de video
- Filmación
- Paquetería Adobe y programas de edición de imagen, video y audio.

## EXPERIENCIA PROFESIONAL

## Director General ASÍS FOTO

2021 - Actualidad

- Cobertura de eventos sociales
- · Sesiones fotográficas al aire libre
- Sesiones de estudio "New Born"
- Entregas fotográficas profesionales
- · Retoque Fotográfico y edición

# Coordinador General DOS EN PUNTO PRODUCTORA

2017 - Actucalidad

- Cobertura de conciertos
- Fotografía periodística
- Fotografía con poca iluminación
- Retoque fotográfico

#### Diseñador Gráfico/Fotógrafo BÚHO ESTUDIOS/B RECORDS

2016 - 2020

- Fotografía de estudio
- Retoque fotográfico, edición y montaje
- Diseño de portadas
- Arte en general para bandas
- Creación de logotipos
- Diseño gráfico en general
- Filmación y edición